臺灣基隆地方法院刑事判決　　　　　　　　　　　　　九十三年度訴字第五二二號
　　公　訴　人　臺灣基隆地方法院檢察署檢察官
　　被　　　告　甲○○　男　二.
右列被告因違反毒品危害防制條例案件，經檢察官提起公訴（九十三年度毒偵字第一
三○九號）暨移送併案審理（九十三年度毒偵字第二二九六號），被告於準備程序進
行中就被訴事實為有罪之陳述，經受命法官告知其簡式審判程序之旨，並聽取公訴人
及被告之意見後，經本院合議庭裁定由受命法官獨任進行簡式審判程序，判決如左：
　　主　　　文
甲○○連續施用第一級毒品，處有期徒刑壹年。扣案之含有第一級毒品海洛因之殘渣
袋拾捌只均沒收銷燬之、注射針筒貳拾貳支、吸食器壹支均沒收。
　　事實及理由
一、犯罪事實：
　　甲○○前因二次施用第二級毒品安非他命案件，先後經本院裁定送觀察、勒戒後
  　，均認無繼續施用之傾向，由臺灣基隆地方法院檢察署檢察官各於八十八年十一
    月二十六日、九十年十月十七日，分別以八十八年度毒偵字第八六九號、九十年
    度毒偵字第一三一五號不起訴處分確定；又因施用第一級毒品海洛因及第二級毒
    品安非他命案件，經本院裁定送強制戒治（於九十三年一月九日因毒品危害防制
    條例修正而出戒治所），並經臺灣基隆地方法院檢察署檢察官提起公訴，嗣經本
    院於九十二年八月二十九日以九十二年度訴字第二四六號判決分別判處有期徒刑
    七月、五月，應執行有期徒刑十月，並於同年十月六日確定（現在執行中）。詎
    其猶不知藉此戒絕施用毒品惡習，竟於五年內基於施用第一級毒品海洛因及第二
    級毒品安非他命之概括犯意，自九十三年六、七月間某日起，至同年十一月十八
    日早上六、七時止，先後多次在其基隆市○○○路二○八巷一五四弄十七號住處
    或基隆市○○街友人住處等地，有時以將第二級毒品安非他命先用食鹽水融化後
    ，再與第一級毒品海洛因一同摻水置入注射針筒內，並施打二手手肘內側皮膚靜
    脈血管處之方式，同時施用第一級毒品海洛因及第二級毒品安非他命；有時（九
    十三年十一月十八日除外）則分開施用第一級毒品海洛因及第二級毒品安非他命
    （前者係以將第一級毒品海洛因置入注射針筒內摻水，再注射二手手肘內側皮膚
    靜脈血管之方式施用；後者則以將第二級毒品安非他命置入玻璃球吸食器內，再
    加熱吸取其霧氣之方式施用）。為警先於九十三年七月十五日晚上八時三十分許
    ，持本院核發之搜索票至其位於基隆市○○○路三七九巷二十二號三樓住處執行
    搜索時查獲，並當場扣得其所有供施用第一級毒品海洛因、第二級毒品安非他命
    所用之注射針筒二十一支、含有第一級毒品海洛因殘渣之殘渣袋十只及供施用第
    二級毒品安非他命所用之吸食器一支；另其因本案遭通緝，於九十三年十一月十
    八日晚上六時五十分許，為警在基隆市○○街二六三之二號三樓逮捕到案，並扣
    得其所有供施用第一級毒品海洛因所用之注射針筒一支及含有第一級毒品海洛因
    殘渣之殘渣袋八只，且均經採集尿液檢驗結果，前者呈甲基安非他命及嗎啡陽性
    反應，後者呈嗎啡陽性反應，而查悉上情。
二、認定事實所憑之證據名稱：
  (一)被告於本院準備程序及審理之自白。
  (二)扣案之含有第一級毒品海洛因殘渣之殘渣袋十八只、注射針筒二十二支、吸食器
    乙支。
  (三)基隆市警察局第二分局九十三年七月十六日基警分二刑字第○九三○○○三一一
    八號函、基隆市警察局第四分局緝獲毒品嫌疑人編號表、基隆市衛生局基衛檢壹
    字第○九三○○一一九二三號、0000000000號檢驗成績書各一份。
  (四)前揭不起訴處分書二份、臺灣基隆地方法院檢察署刑案資料查註紀錄表及全國施
    用毒品案件紀錄表、臺灣高等法院被告全國前案紀錄表各一份。
三、論罪及科刑之理由：
　　查海洛因及安非他命分別係毒品危害防制條例第二條第二項第一款、第二款所定
  　之第一級毒品、第二級毒品，被告予以施用，核其所為，係犯毒品危害防制條例
    第十條第一項、第二項之施用第一級毒品罪及施用第二級毒品罪。其持有第一級
    毒品海洛因、第二級毒品安非他命係供施用，其持有第一級毒品、第二級毒品之
    低度行為分別為施用第一級毒品、第二級毒品之高度行為所吸收，不另論罪。其
    先後多次施用第一級毒品及第二級毒品之犯行，時間緊接，犯罪構成要件相同，
    顯係基於概括犯意為之，均為連續犯，應各論以一施用第一級毒品及施用第二級
    毒品罪，並分別加重其刑。被告一行為同時觸犯上開二罪，為想像競合犯，應依
    刑法第五十五條之規定，從一重之施用第一級毒品罪處斷。公訴人認被告所犯前
    揭二犯行，犯意各別，罪名互異，請予分論併罰，尚有未洽，在此敘明。又公訴
    人雖僅就被告九十三年七月十六日十時二十分起回溯二十四小時、九十六小時內
    ，施用第一級毒品海洛因及第二級毒品安非他命之犯行起訴，而未就事實欄所載
    其餘時間施用第一級毒品海洛因及第二級毒品安非他命之犯行（包括移送併案審
    理部分）提起公訴，然此部分之犯罪事實與起訴部分，有連續犯之裁判上一罪關
    係，為起訴之效力所及，本院自應併予審究。爰審酌被告前有多次施用毒品前科
    ，猶不知悔改而續為施用毒品，惡性非輕，並審酌所犯施用毒品之犯罪係戕害自
    身健康之行為，於他人尚不致造成損害及被告事後坦承犯行之態度等一切情狀，
    量處如主文所示之刑，以示懲儆。另扣案之內含有第一級毒品海洛因之殘渣袋十
    八只，因內含之毒品數量甚微無法與殘渣袋析離，均應依毒品危害防制條例第十
    八條第一項前段之規定，宣告沒收銷燬之。又扣案之注射針筒二十二支及吸食器
    一支，均係被告所有供本案犯罪所用之物，業據被告供承在卷，爰依刑法第三十
    八條第一項第二款規定宣告沒收。
四、應適用之法條：
    刑事訴訟法第二百七十三條之一第一項、第二百八十四條之一、第二百九十九條
　　第一項前段、第三百十條之二、第四百五十四條第一項，毒品危害防制條例第十
　  條第一項、第二項、第二十三條第二項、第十八條第一項前段，刑法第十一條、
    第五十六條、第五十五條、第三十八條第一項第二款。
五、如不服本判決，得於本判決送達翌日起十日內具狀向本院提起上訴。
本案經檢察官黃鴻達到庭執行職務
中　　　華　　　民　　　國　　　九十三　　年　　十二　　　月　　十七　　日
                            　  臺灣基隆地方法院刑事第三庭
　　　　　　　　　　　　　　　　　　　法　官  王  美  婷
右正本證明與原本無異。
對於本件判決如有不服，應於收受送達後十日內，向本院提出上訴書狀，上訴於臺灣
高等法院，並按他造當事人之人數附具繕本。
                                      書記官  劉  珍  珍
中　　　華　　　民　　　國　　　九十三　　年　　十二　　　月　　十七　　日
附錄本案論罪科刑法條：
毒品危害防制條例第十條第一項、第二項
施用第一級毒品者，處六月以上五年以下有期徒刑。
施用第二級毒品者，處三年以下有期徒刑。
